臺灣臺中地方法院刑事判決　　　　　　 100年度易字第1448號
公　訴　人　臺灣臺中地方法院檢察署檢察官
被　　　告　楊婷喻
被　　　告　黃巧綸
上列被告等因背信等案件，經檢察官提起公訴（100 年度調偵字
第20號）後，聲請改依協商程序而為判決，本院合議庭裁定由受
命法官獨任進行認罪協商程序，判決如下：
    主    文
楊婷喻共同犯背信罪，處拘役肆拾日，如易科罰金，以新臺幣壹
仟元折算壹日；又共同犯背信罪，處拘役肆拾日，如易科罰金，
以新臺幣壹仟元折算壹日。應執行拘役伍拾日，如易科罰金，以
新臺幣壹仟元折算壹日。緩刑貳年，並應向被害人黛菲爾國際美
容事業有限公司支付新臺幣捌萬元之損害賠償，給付方式為自民
國壹佰年陸月伍日起至民國壹佰零貳年肆月伍日止，於每月伍日
，按月給付新臺幣仟佰元，民國壹佰零貳年伍月伍日，給付
新臺幣肆仟壹佰元，如有一期未履行，視為全部到期。
黃巧綸共同犯背信罪，處拘役肆拾日，如易科罰金，以新臺幣壹
仟元折算壹日；又共同犯背信罪，處拘役肆拾日，如易科罰金，
以新臺幣壹仟元折算壹日。應執行拘役伍拾日，如易科罰金，以
新臺幣壹仟元折算壹日。緩刑貳年，並應向被害人黛菲爾國際美
容事業有限公司支付新臺幣捌萬元之損害賠償，給付方式為自民
國壹佰年陸月伍日起至民國壹佰零貳年肆月伍日止，於每月伍日
，按月給付新臺幣仟佰元，民國壹佰零貳年伍月伍日，給付
新臺幣肆仟壹佰元，如有一期未履行，視為全部到期。
    犯罪事實及理由
一、黃巧綸與楊婷喻為黛菲爾國際美容事業有限公司（下稱黛菲
    爾公司）之員工，均為從事美容師業務之人，負責美容服務
    及締結美容美體商品買賣契約之業務，為從事業務之人。其
    等均明知對於單一顧客半年內消費不得超過新臺幣（下同）
    20萬元，以避免顧客因無法負擔高額分期消費款，且黛菲爾
    公司之商品不得保證使用期限、堂數、次數等；竟違反黛菲
    爾公司公告之工作規則，共同基於意圖為自己之不法利益、
    行使明知為不實之事項而登載於業務上作成文書之犯意聯絡
    ，為圖順利取得業績獎金，故意為違背職務之行為，由黃巧
    綸個人於民國98年4月24日，在其業務上應登載巫彩鈴之黛
    菲爾公司美容美體商品買賣契約書，第一聯（即繳回公司聯
    之「不限次數」欄上登載：「用完為止」），然於業務上製
    作之客戶留存聯之文書上，登載:「臉、身體X60」（意指：
    保證可使用60堂）等之不實內容，並將上開公司聯之文書，
    繳回公司以行使之。嗣因黃巧綸未依約提供商品，致巫彩鈴
    未能使用達60堂，而向黛菲爾公司求償後，黛菲爾公司始知
    上情。另黃巧綸、楊婷喻均明知顧客吳孟頻之實際消費金額
    已超過20萬元，於98年6月24日，先由不知情黃巧綸之胞妹
    黃惠婷於空白之黛菲爾公司美容美體商品買賣契約書之「姓
    名」、「顧客認簽」、「顧客姓名」等欄位簽名後，黃巧綸
    旋於上開契約書上，為內容:「...新客戶...實收金額:柒萬
    。70000。」等不實之記載。另黃巧綸又持上開空白美容美
    體商品買賣契約書，於姓名、顧客認簽、顧客姓名等欄，偽
    造「陳淑娟」之署押，再於金額欄上填載「柒萬貳千元..
    .72000」等情，將該等不實事項登載於上開黛菲爾公司美容
    美體商品買賣契約書上，負責實際為客人服務美容工作之楊
    婷喻則以「美容產品全數取回」為由，避免黛菲爾公司查知
    上情，再將上開契約書繳回黛菲爾公司而行使之，以領取傭
    金。嗣乃因吳孟頻消費額度過高，且黛菲爾公司查無實際消
    費者之消費時間，而生消費糾紛，致生損害於黛菲爾公司。
二、認定被告犯罪事實之證據及量刑審酌之依據：
  (一)被告楊婷喻、黃巧綸於檢察官偵查中及本院審理時之自白。
  (二)告訴人黛菲爾國際美容事業有限公司法定代理人王博憲之指
    述。
  (三)證人劉詩文、黃惠婷之證述。
  (四)黛菲爾國際美容事業有限公司美容美體商品買賣契約書6 份
    、和解書1 份。
三、本件經檢察官與被告於審判外達成協商之合意且被告已認罪
    ，其合意內容為：楊婷喻、黃巧綸犯背信罪，各處拘役40日
    ，如易科罰金，以新臺幣（下同）1000折算1 日；又犯背信
    罪，各處拘役40日，如易科罰金，以1000元折算1 日。均應
    執行拘役50日，如易科罰金，以1000元折算1 日。均緩刑2
    年，並均應向被害人黛菲爾國際美容事業有限公司支付8 萬
    元之損害賠償，給付方式均為自100 年6 月5 日起至102 年
    4 月5 日止，於每月5 日，按月給付新臺幣3300元，102 年
    5 月5 日，給付4100元，如有一期未履行，視為全部到期。
    經查：上開協商合意並無刑事訴訟法第455 條之4 第1 項所
    列情形，檢察官聲請改依協商程序而為判決，本院爰不經言
    詞辯論，於協商合意範圍內為協商判決。
四、應適用之法條：
    刑事訴訟法第455 條之4 第2 項、第455 條之8 、第454 條
    ，刑法第28條、第216 條、第215 條、第342 第1 項、第55
    條、第51條第5 款、第41條第1 項前段、第74條第1 項第2
    款、第2 項第3 款，刑法施行法第1條之1。
五、本協商判決除有刑事訴訟法第455條之4第1項第1款於本訊問
    程序終結前，被告撤銷協商合意或檢察官撤回協商聲請者；
    第2款被告協商之意思非出於自由意志者；第4款被告所犯之
    罪非第455條之2第1項所定得以協商判決者；第6款被告有其
    他較重之裁判上一罪之犯罪事實者；第7款法院認應諭知免
    刑或免訴、不受理者情形之一，及違反同條第2項「法院應
    於協商合意範圍內為判決；法院為協商判決所科之刑，以宣
    告緩刑或二年以下有期徒刑、拘役或罰金為限」之規定者外
    ，不得上訴。
六、附記事項：
    依刑法第74條第4 項之規定，上開關於賠償被害人損害之負
    擔得作為民事強制執行名義；又依同法第75條之1 第1 項第
    4 款之規定，若其違反上開負擔情節重大者，得撤銷其緩刑
    宣告。望被告楊婷喻、黃巧綸應記取本次教訓，深切反省，
    戒慎恐懼，確實履行支付被害人黛菲爾國際美容事業有限公
    司賠償金之處置，珍惜自新之機會，萬勿再犯為幸。
七、如有上開可得上訴情形，得自收受判決送達之日起10內，向
    本院提出上訴書狀，上訴於第二審法院。
中    華    民    國   100    年    6     月    30    日
                  刑事第九庭    法  官  楊文廣
以上正本證明與原本無異。
如不服本判決應於收受判決後10日內向本院提出上訴書狀，並應
敘述具體理由；其未敘述上訴理由者，應於上訴期間屆滿後20日
內向本院補提理由書（均須按他造當事人之人數附繕本）「切勿
逕送上級法院」。
                                書記官  陳靖騰
中    華    民    國   100    年    6     月    30    日
附錄論罪科刑法條
中華民國刑法第216條
行使第 210 條至第 215 條之文書者，依偽造、變造文書或登載
不實事項或使登載不實事項之規定處斷。
中華民國刑法第215條
從事業務之人，明知為不實之事項，而登載於其業務上作成之文
書，足以生損害於公眾或他人者，處 3 年以下有期徒刑、拘役
或 5 百元以下罰金。
中華民國刑法第342條第1項
為他人處理事務，意圖為自己或第三人不法之利益，或損害本人
之利益，而為違背其任務之行為，致生損害於本人之財產或其他
利益者，處 5 年以下有期徒刑、拘役或科或併科 1 千元以下罰
金。